臺灣高等法院高雄分院刑事裁定
111年度抗字第196號
抗  告  人  
即受刑人    李佩靜


上列抗告人因聲請定其應執行刑案件，不服臺灣高雄地方法院中
華民國111年6月16日裁定（111年度聲字第820號），提起抗告，
本院裁定如下：
    主  文
抗告駁回。
    理  由
一、抗告意旨略以：抗告人領有中華民國身心障礙證明，執行檢
    察官擔心其聲請易服勞役會有危險，所以只准繳納罰金，並
    非抗告人偷懶不勞動，抗告人目前已繳納罰金145,000元，
    尚須繳納另一筆巨額罰金120,000元。本案目前合併執行有2
    筆罰金12,000元、40,000元，合併為52,000元，因抗告人為
    身心障礙人士，本身要找到工作就已經非常困難，加上抗告
    人罹患思覺失調症，更加找不到工作，非抗人偷懶不工作。
    請法院憐憫身心障礙人士，抗告人之前已繳納龐大罰金，日
    後還要面臨數筆龐大金額罰金，已債台高築，希望能讓抗告
    人稍微喘息一下。抗告人罹患思覺失調症，不能自行停藥，
    必須看醫生吃藥而花錢，請法院莫讓抗告人的經濟狀況與病
    情雪上加霜，抗告人之前生病而犯下許多過錯，對不起所有
    店家及法院，心中百般愧疚，在此誠心誠意向所有人道歉，
    抗告人已完全歸還所有物品給店家，法益損害輕微，店家大
    部分已和解而付出許多金錢，抗告人好後悔生病、好後悔犯
    錯，抗告人真的很想把疾病治好，永遠永遠都不要再犯錯了
    。抗告人為了贖罪，自願免費指導低收入戶學生而不收學費
    ，抗告人只能指導學生日後考上國立名校，鼓勵學生努力讀
    書，爭取錦繡前程，畢業後可以到優秀的公司上班，進而改
    善學生家裡環境，這是抗告人唯一存在的價值，請求法院就
    本案裁定應執行刑為罰金40,000元云云。
二、原裁定以抗告人李佩靜因犯如原裁定附表所示各罪，經分別
    判決確定，因而認本件檢察官聲請為正當，依刑事訴訟法第
    477條第1項，刑法第53條、第51條第7款規定，裁定應執行
    罰金新臺幣（下同）5萬元，如易科罰金，以1,000元折算壹
    日在案。
三、按數罪併罰合併定應執行刑，旨在綜合斟酌犯罪行為之不法
    與罪責程度，及對犯罪行為人施以矯正之必要性，而決定所
    犯數罪最終具體應實現之刑罰，以符罪責相當之要求。定其
    刑期時，應再次對被告責任為之檢視，並特別考量其犯數罪
    所反映之人格特性，及與刑罰目的相關之刑事政策妥為裁量
    。具體言之，應就整體犯罪非難評價、各行為彼此間之偶發
    性、與被告前科之關聯性、各行為所侵害法益之專屬性或同
    一性、數罪對法益侵害之加重效應、社會對特定犯罪處罰之
    期待等情，為綜合判斷。原裁定就抗告人所犯各罪，以各該
    罪之宣告刑為基礎，合併定其應執行刑為罰金5萬元，係在
    所犯罪刑中之最長期罰金1萬元以上，各刑合併之總刑期罰
    金5萬9千元以下，未逾越刑法第51條第7款所定之外部性界
    限，亦未逾原裁定附表編號1、2曾定之應執行刑罰金1萬2千
    元，加計原裁定附表編號3至5曾定之應執行刑罰金4萬元之
    刑期總和（即罰金5萬2千元）之內部界限，堪認原裁定所定
    之應執行刑與法相合。
四、查抗告人所犯均為竊盜罪（11罪），其罪名、罪質完全相同
    ，甚至犯罪手法亦相同，且抗告人係於民國106年10月25日
    起至108年10月22日間多次為相同犯行遭查獲，其所犯各罪
    之行為方式、危害情況一致，暨所犯數罪反應出之人格特性
    、加重效益及整體犯罪非難評價等綜合判斷，本院認原裁定
    所定之應執行刑，尚稱允當，未有明顯過重而違背比例原則
    之情事，當無違法或不當可言。抗告人苦於思覺失調症之影
    響而犯下多起竊盜案件，雖值同情，惟此情業經各判決依刑
    法第19條第2項規定減輕其刑在案，核非各該判決確定後定
    應執行刑所應審酌之事項，抗告人執此指摘原裁定不當，希
    再減輕其刑至罰金4萬元，將致原裁定附表編號1、2曾定之
    應執行刑罰金1萬2千元，未與原裁定附表編號3至5曾定之應
    執行刑罰金4萬元合併定應執行刑，自與法未合，尚不足採
    ，是本件抗告為無理由，應予駁回。
據上論結，應依刑事訴訟法第412條，裁定如主文。　
中　　華　　民　　國　　111 　年　　7 　　月　　21　　日
                  刑事第九庭    審判長法  官  莊崑山
                                      法  官  惠光霞
                                      法  官  林家聖
以上正本證明與原本無異。
不得再抗告。
中　　華　　民　　國　 111　　年　　7 　　月　　21　　日
                                      書記官  馬蕙梅